臺灣臺北地方法院交通事件裁定　　　　　　　　　　九十一年度交聲字第九一七號
　　異 議 人 即
　　受 處 分 人　乙○○
右列異議人即受處分人因違反道路交通管理處罰條例案件，對於台北市交通事件裁決
所九十一年五月二十三日所為之處分（原處分案號：北市裁三字第駕裁二二－Ａ４Ｊ
４０１０９１號），聲明異議，本院裁定如左：
    主  文
異議駁回。
    理  由
一、按道路交通管理處罰條例所稱之汽車，依該條例第三條第八款規定，包括機器腳
    踏車在內，而汽車駕駛人，行經有燈光號誌管制之交岔路口闖紅燈者，處新台幣
    （下同）一千八百元以上五千四百元以下罰鍰，道路交通管理處罰條例第五十三
    條定有明文，且汽（機）車駕駛人駕駛汽車違反道路交通管理處罰條例第五十三
    條規定者，除應依該條所規定之罰鍰處罰外，並予記違規點數三點，道路交通管
    理處罰條例第六十三條第一項第三款亦定有明文。
二、本件異議人即受處分人乙○○於民國九十一年五月二十二日十七時十八分許，騎
    乘車號ＢＥＳ－８６１號重型機車，沿中華路北向南行駛，途經中華路及洛陽街
    交岔路口時，明知其行進方向之燈光號誌係禁止通行之紅燈號誌，竟未依號誌指
    示停車而逕行闖紅燈左轉行駛，為台北市政府警察局交通警察大隊警員甲○○以
    受處分人有違反道路交通管理處罰條例第五十三條規定之行為掣單舉發（交通管
    理事件通知單贅引第一項），受處分人於到案日期前提出申訴，原處分機關認受
    處分人有前該違規行為，而依前開道路交通管理處罰條例第五十三條（贅引第一
    項）、第六十三條第一項第三款（漏引第三款）之規定從輕裁處異議人罰鍰一千
    八百元並予記違規點數三點。
三、訊據受處分人固不否認有於前開時間駕駛上開車號機車行經前述設有燈光號誌管
    制之交岔路口為警攔停之事實，惟矢口否認有何違反道路交通管理處罰條例之行
    為，辯稱：其當時由國稅局出來後，騎乘上開機車沿國稅局前之人行道由忠孝西
    路往洛陽街方向行駛，至洛陽街後駛下人行道進入洛陽街，見綠燈即直接穿越中
    華路，因此其若有違規也只是違反車輛行駛人行道之規定，絕對沒有紅燈左轉之
    違規行為，且依當時警員所站立之位置也不可能看到其紅燈左轉云云，然查，證
    人即舉發警員甲○○，於本院九十一年十月十一日調查時，以具結擔保其供述之
    真實性並在負擔偽證罪之心理處罰狀態下供稱：其站在洛陽街、中華路交叉口，
    就在受處分人正前方，看到受處分人從中華路北向南行駛在慢車道上，到洛陽街
    時，中華路南北向是紅燈，受處分人就左轉到中華路、洛陽街口的對角向其行駛
    過來，因此才會當場掣單舉發等語（見本院九十一年十月十一日訊問筆錄），按
    證人甲○○乃為原處分機關所認定受處分人有前開違規行為之原證人，其並到庭
    在本院法官面前以言詞供述本件訴訟上之待證事實－即受處分人有前開違規事實
    ，本院自不得僅以證人為本件開單告發受處分人之員警而全盤抹煞其在訴訟上所
    具有之原證人資格，且警員掣單舉發違反道路交通管理處罰條例所列之違規事實
    ，本質上為行政處分，係公務員基於職務上權力，依法就特定之具體事件所為具
    有公法上效果之單方行政行為，基於公務員為公法上行為具有公信力之原則，該
    行政處分當可被推定為真正，其據以依法處分之事實認定亦為真正無誤，本此公
    信原則，乃立法者賦予行政機關制定違反道路交通事件統一裁罰標準及處理細則
    ，使勤務警員得當機處分（如該細則第二十三條）以達其維護交通秩序、安全之
    行政目的，反之，若謂公務員一切行政行為均需預留證據以證其實，則國家行政
    勢必窒礙難行，據此，刑事訴訟法就犯罪證據有關之規定中與屬行政秩序罰之交
    通違規裁罰本質不合之部分，自不在準用之列，從而，受處分人既未就執勤警員
    之舉發有誤提出相關證據以供調查，亦無法舉出或請本院調查任何對其有利之證
    據資料，以使本院對證人所供述受處分人違規之事實產生任何合理之懷疑，則執
    勤警員本其維護交通秩序、安全職責所為之舉發，自應受到合法、正確之推定，
    被告空言辯稱並無違規云云委無足採。此外，依附卷現場照片所示，該處燈號號
    誌設置在高六、七公尺處並未受到遮蔽，且警員所站位置亦可看清前方車輛行車
    狀況，受處分人另辯稱其縱使有紅燈左轉，警員所站位置也應該看不見云云，亦
    係事後卸責之詞不足採信，其違規犯行堪以認定。
四、綜上所述，受處分人確有在前揭時地駕駛機車闖紅燈行駛之違規行為，從而原處
    分機關乃依前揭道路交通管理處罰條例第五十三條及違反道路交通管理事件統一
    裁罰標準表之規定，從輕裁處受處分人罰鍰一千八百元，且依同條例第六十三條
    第一項第三款規定併予記受處分人違規點數三點，核無違誤，本件受處分人之異
    議為無理由，自應將其異議駁回。
據上論斷，應依道路交通案件處理辦法第十九條，裁定如主文。
中      華      民      國      九十一      年      十    月    十四    日
                                臺灣臺北地方法院交通法庭
                                      法  官  蔡  如  琪
右正本證明與原本無異。
如不服本裁定，應於送達後五日內，向本院提出抗告狀。
                                      書記官  黃  鈴  容
中      華      民      國      九十一      年      十    月    十七    日
